【裁判字號】    98,審重訴,1350
【裁判日期】    990120
【裁判案由】    損害賠償等
【裁判全文】
臺灣臺北地方法院民事裁定          98年度審重訴字第1350號
原      告  辛○○○
            癸○○
            子○○
            壬○○
            丑○○
            庚○○
            戊○○
            己○○○
            丁○○
            寅○○
共      同
訴訟代理人  蔡惠琇律師
被      告  遠東國際商業銀行股份有限公司
法定代理人  甲○○
被      告  丙○○
            乙○○
上三人共同
訴訟代理人  程才芳律師
上列當事人間損害賠償等事件，本院裁定如下：
    主  文
本件移送臺灣桃園地方法院。
    理  由
一、按訴訟之全部或一部，法院認為無管轄權者，依原告聲請或
    依職權以裁定移送於其管轄法院，民事訴訟法第28條第1項
    定有明文。又訴訟，由被告住所地之法院管轄。另因契約涉
    訟者，如經當事人定有債務履行地，得由該履行地之法院管
    轄；因侵權行為涉訟者，得由行為地之法院管轄。而共同訴
    訟之被告數人，其住所不在一法院管轄區域內者，各該住所
    在地之法院俱有管轄權。但依第4條至前條規定有共同管轄
    法院者，由該法院管轄，此於民事訴訟法第1條第1項、第12
    條、第15條及第20條亦有明文。由此觀之，關於共同訴訟之
    普通審判籍，僅於無民事訴訟法第20條但書規定之特別審判
    籍適用餘地時，方有其適用，若有特別審判籍存在時，原告
    自應向該特別審判籍所在地之法院起訴。
二、本件原告主張：被告丙○○、乙○○為被告遠東國際商業銀
    行股份有限公司被告遠東國際商業銀行股份有限公司（下稱
    遠東商銀）桃園縣大興分行人員，二人不當誘導致伊向被告
    遠東商銀購買連動債，受有損害，被告處理事務顯有過失，
    應負侵權行為、委任事務違反等責任，遠東商銀應負僱用人
    責任及信託業法之責，為此起訴等語。
三、查，被告遠東商銀主事務所及被告丙○○、乙○○住所分別
    在臺北市○○區○○路3號、桃園縣蘆竹鄉○○路295號4樓
    之5及臺北市○○區○○路4段6巷33號4樓，有個人基本資料
    查詢結果在卷可稽，分屬本院及臺灣桃園地方法院（下稱桃
    園地院）、臺灣士林地方法院所管轄，依民事訴訟法第20條
    本文規定，上開法院固俱有管轄權。惟依原告主張之事實，
    既係主張因被告丙○○、乙○○之推介始進行投資，而受有
    損害，而被告丙○○、乙○○任職於被告遠東商銀桃園大興
    分行，且原告住所地亦在桃園縣，復經起訴狀載明，本件之
    契約債務履行地、侵權行為之行為地顯然在被告所屬之分行
    ，則契約債務履行地、侵權行為地在桃園地院管轄區域內，
    堪予認定。揆諸前開說明，本件自應由因契約涉訟、侵權行
    為涉訟之特別審判籍管轄法院即桃園地院管轄，而無民事訴
    訟法第20條本文規定共同訴訟普通審判籍適用之餘地。原告
    向無管轄權之本院起訴，顯係違誤。爰依職權將本件移送於
    該管轄法院。
四、依首開法條裁定如主文。
中    華    民    國    99    年    1     月    20    日
                  民事第六庭    法  官  吳定亞
以上正本係照原本作成。
如對本裁定抗告須於裁定送達後10日內向本院提出抗告狀，並繳
納抗告費新臺幣1,000元。
中    華    民    國    99    年    1     月    20    日
                                書記官  張婕妤

司法院資訊處製作；財團法人民間司法改革基金會備份。
